【裁判字號】    97,抗,1196
【裁判日期】    971205
【裁判案由】    撤銷假扣押
【裁判全文】
臺灣高等法院民事裁定                  97年度抗字第1196號
    再抗告人    乙○○○
    代  理  人  藍松喬律師
上列再抗告人因與相對人甲○○間撤銷假扣押事件，對於中華民
國97年7月31日本院所為裁定，提起再抗告，本院裁定如下：
    主  文
再抗告駁回。
再抗告費用由再抗告人負擔。
    理  由
一、按對於抗告法院之裁定再為抗告，僅得以其適用法規顯有錯
    誤為理由，並經原法院之許可者為限；前項許可，以原裁定
    所涉及之法律見解具有原則上之重要性者為限，民事訴訟法
    第486條第4項、第5項定有明文；且同法第436條之3第3項、
    第4項之規定，於第486條第4項之抗告準用之，同法第486條
    第6項亦有明文。又所謂適用法規顯有錯誤，係指確定裁判
    違背法規或現存判例解釋者，或抗告法院所為之裁定，就其
    取捨證據自行確定之事實，適用法規所持法律上判斷顯有錯
    誤而言；至抗告法院認定事實錯誤，或就當事人提出之事實
    或證據疏於調查或漏未斟酌，僅生調查證據是否妥適或裁定
    不備理由之問題，均與適用法規顯有錯誤有間。又所謂原則
    上之重要性，係指該再抗告事件所涉及之法律問題，意義重
    大而有加以統一闡釋之必要者而言。
二、經查再抗告人向原法院以相對人應清償借款債務為由，向原
    法院聲請假扣押相對人之財產，經原法院以95年度裁全字第
    8449號裁定准許再抗告人以新台幣（下同）60萬元為相對人
    供擔保後，得對於相對人之財產於180萬元之範圍內為假扣
    押。再抗告人復起訴請求相對人返還借款180萬元及法定遲
    延利息，經原法院以96年度訴字第391號判決再抗告人勝訴
    ，相對人聲明不服提起上訴，經本院以96年度上字第174號
    判決相對人勝訴，復經最高法院96年度台上字第2893號裁定
    駁回再抗告人之上訴確定，有該等裁判影本可憑（見原法院
    卷第6至15頁），並為再抗告人所不爭執。則相對人依民事
    訴訟法第530條第1項規定，聲請撤銷假扣押裁定，而原法院
    裁定准許之，即無不合。惟相對人不服而提起抗告，經本院
    認其抗告為無理由，駁回其抗告，經核並無違誤。再抗告意
    旨並未指摘本院裁定有何適用法規顯有錯誤或該等法律上見
    解具有原則上之重要性，僅空言稱相對人尚未返還不當得利
    ，故相對人請求撤銷假扣押以不應准許為適當等情，再為抗
    告，不應許可。則依前開說明，本件再抗告即於法不合，應
    予駁回。
三、據上論結，本件再抗告為不合法，爰裁定如主文。
中    華    民    國    97    年    12    月    5     日
                  民事第七庭
                        審判長法  官  鄭三源
                              法  官  王聖惠
                              法  官  邱  琦
正本係照原本作成。
如不服本裁定，應於收受送達後10日內向本院提出抗告狀，並應
繳納抗告費新台幣１千元。
中    華    民    國    97    年    12    月    5     日
                              書記官  廖艷莉


司法院資訊處製作；財團法人民間司法改革基金會備份。
